【裁判字號】    97,訴,3309
【裁判日期】    970924
【裁判案由】    毒品危害防制條例
【裁判全文】
臺灣臺中地方法院刑事判決              97年度訴字第3309號
公  訴  人  臺灣臺中地方法院檢察署檢察官
被      告  乙○○
上列被告因違反毒品危害防制條例案件，經檢察官提起公訴（九
十七年度毒偵字第三五五一號），本院合議庭裁定進行簡式審判
程序，判決如下：
    主    文
乙○○施用第一級毒品，累犯，處有期徒刑玖月。
扣案之海洛因壹包（驗餘淨重零點零捌零玖公克），沒收銷燬之
。
    犯罪事實
一、乙○○前因違反廢棄物清理法案件，經臺灣南投地方法院以
    九十年度訴字第二０三號判決判處有期徒刑一年三月，緩刑
    四年確定；惟其又於緩刑期內因施用第一級毒品案件，經本
    院以九十三年度訴字第六三九號判決判處有期徒刑八月確定
    ；再因施用第一級毒品案件，經本院以九十四年度訴字第二
    八一號判決判處有期徒刑十一月確定；另因偽造文書案件，
    經本院以九十四年度訴字第六二六號判決判處有期徒刑八月
    確定；另因詐欺案件，經本院以九十四年度中簡字第二二三
    ０號判決判處有期徒刑三月確定。後三罪嗣經法院裁定應執
    行有期徒刑一年八月確定，前揭緩刑宣告亦遭法院裁定撤銷
    ，上開所處有期徒刑一年三月、八月、一年八月之刑期接續
    執行，於民國九十六年一月十八日假釋出監，至九十六年七
    月十六日假釋期滿未經撤銷，以已執行完畢論。乙○○又因
    施用毒品案件，經觀察、勒戒後，認無繼續施用毒品之傾向
    ，於九十二年四月二十三日觀察、勒戒執行完畢釋放出所；
    惟其又於上開觀察、勒戒執行完畢釋放後五年內，於九十二
    十一月中旬某日及九十三年一月二十三日連續施用第一級毒
    品海洛因二次，嗣經本院以前揭九十三年度訴字第六三九號
    判決判處徒刑確定。詎乙○○仍不知悔改，復基於施用第一
    級毒品之犯意，於九十七年七月三日上午十一時許，在臺中
    市○區○○里○○路二號住處內，以將海洛因摻入香菸中點
    火燃燒吸食煙氣之方式，施用第一級毒品海洛因一次。嗣於
    九十七年七月三日下午六時四十五分許，經警持本院核發之
    搜索票，前往乙○○上址住處執行搜索，當場扣得其所有之
    海洛因一包（驗餘淨重零點零八零九公克），並徵乙○○同
    意採其尿液送驗，結果呈嗎啡陽性反應，始悉上情。
二、案經臺中縣警察局霧峰分局報告臺灣臺中地方法院檢察署檢
    察官偵查起訴。
    理    由
一、被告乙○○於準備程序中，先就上開犯罪事實為有罪之陳述
    ，且所犯係死刑、無期徒刑、最輕本刑為三年以上有期徒刑
    以外之罪，經本院合議庭依刑事訴訟法第二百七十三條之一
    第一項之規定，裁定由法官一人獨任進行簡式審判程序，合
    先敘明。
二、上開犯罪事實，業據被告乙○○於警詢及偵審中坦承不諱，
    並有行政院衛生署草屯療養院鑑定書一份附卷可稽，及海洛
    因一包（驗餘淨重零點零八零九公克）扣案為憑。且被告於
    前揭時、地為警查獲後，經警採其尿液送驗結果，確呈嗎啡
    （施用海洛因者會在其體內代謝為嗎啡成分殘留，並經由尿
    液排出）陽性反應，有中山醫學大學附設醫院檢驗科藥物濫
    用檢測中心檢驗報告、尿液代號與真實姓名對照表各一份在
    卷可參，足徵被告前揭自白應屬實情。而被告前因施用毒品
    案件，經觀察、勒戒後，認無繼續施用毒品之傾向，於九十
    二年四月二十三日觀察、勒戒執行完畢釋放出所；惟其又於
    上開觀察、勒戒執行完畢釋放後五年內，於九十二十一月中
    旬某日及九十三年一月二十三日連續施用第一級毒品海洛因
    二次，嗣經本院以九十三年度訴字第六三九號判決判處徒刑
    確定等情，有臺灣高等法院被告前案紀錄表、刑案資料查註
    紀錄表、刑事判決各一份附卷可按。本案事證已臻明確，被
    告犯行洵堪認定。
三、查被告乙○○前因施用毒品案件，經觀察、勒戒執行完畢並
    釋放後，曾於五年內再度施用第一級毒品並依法追訴處罰，
    縱其於本案之施用毒品犯罪時間距離先前觀察、勒戒執行完
    畢釋放已逾五年，仍不合於「五年後再犯」之規定，且因被
    告已於「五年內再犯」，顯見其再犯率甚高，即應依毒品危
    害防制條例第十條之規定處罰（最高法院九十五年第七次刑
    事庭會議決定參照）。核被告所為，係犯毒品危害防制條例
    第十條第一項之施用第一級毒品罪。被告為供自己施用之目
    的而持有上開毒品，其於施用前後持有海洛因之低度行為，
    應為施用之高度行為所吸收，不另論罪。查被告前因違反廢
    棄物清理法案件，經臺灣南投地方法院以九十年度訴字第二
    ０三號判決判處有期徒刑一年三月，緩刑四年確定；惟其又
    於緩刑期內因施用第一級毒品案件，經本院以九十三年度訴
    字第六三九號判決判處有期徒刑八月確定；再因施用第一級
    毒品案件，經本院以九十四年度訴字第二八一號判決判處有
    期徒刑十一月確定；另因偽造文書案件，經本院以九十四年
    度訴字第六二六號判決判處有期徒刑八月確定；另因詐欺案
    件，經本院以九十四年度中簡字第二二三０號判決判處有期
    徒刑三月確定。後三罪嗣經法院裁定應執行有期徒刑一年八
    月確定，前揭緩刑宣告亦遭法院裁定撤銷，上開所處有期徒
    刑一年三月、八月、一年八月之刑期接續執行，於九十六年
    一月十八日假釋出監，至九十六年七月十六日假釋期滿未經
    撤銷，以已執行完畢論，有臺灣高等法院被告前案紀錄表及
    刑案資料查註紀錄表在卷可按。其受有期徒刑之執行完畢，
    五年內故意再犯本件法定本刑有期徒刑以上之罪，為累犯，
    應依法加重其刑。爰審酌被告曾因施用毒品犯行接受觀察、
    勒戒及入監服刑，猶未能從中記取教訓，深切體認毒品危害
    己身健康之鉅，反而再次趁隙施用海洛因，顯見被告自制能
    力尚有未足，而有接受相當期間監禁教化之必要，以促其及
    早矯正吸毒惡習。雖被告於本院審理時，一再提及其已接受
    美沙冬替代療法且頗具成效，並已逐漸脫離毒害，且自前次
    出獄返家後，已全心照顧其子課業，戮力重生；惟被告既已
    有心戒毒，本應設法脫離誘惑其重染毒癮之環境，並斷絕一
    切可能提供其施用毒品之機會，始可展現其戒除毒害之堅定
    意志，自不能任令友人提供摻有海洛因之香菸供其施用，而
    驟然斷送其累積多時之戒毒成效，並將其念茲在茲之家庭責
    任拋諸腦後。被告僅因友人偶然提供海洛因即重拾毒癮，與
    其所稱美沙冬替代療法頗具成效等語，豈非形同一大諷刺？
    又被告在出獄後努力塑造良好榜樣以供幼子學習，念其心意
    尚屬可取，惟被告卻在其幼子暑假出遊之際，趁隙施用毒品
    解癮，意志不堅，半途而廢，被告於現實生活中之所作所為
    ，卻難為其子模仿學習之表率。被告如於本案犯罪後勇於認
    錯，坦然接受監禁刑責，日後出所或能以其實際作為，重新
    喚回其子及家人之信任，倘本院無視於被告先前之犯罪紀錄
    及本次犯罪行為之危害性，遽予輕判，反而徒使被告輕啟僥
    倖之心，而難收警惕教化之效，究非所宜。再念及施用毒品
    固戕害個人健康至鉅，然就他人權益之侵害仍屬有限，及被
    告犯罪目的、手段、犯罪後坦承全部犯行之態度、具有大專
    畢業學歷之智識程度等一切情狀，量處如主文所示之刑，以
    示懲儆。
四、扣案之海洛因一包（驗餘淨重零點零八零九公克），屬毒品
    危害防制條例第二條第二項第一款所稱之第一級毒品，應依
    同條例第十八條第一項前段之規定，沒收銷燬之。另扣案之
    注射針筒三支，與被告所稱之摻入香菸方式施用海洛因犯行
    並無直接關聯，被告亦於本院審理時供稱上開注射針筒非供
    本案犯罪之用，爰不予宣告沒收，附此敘明。
五、末查，被告雖曾因施用第一級毒品案件，經本院以九十四年
    度訴字第二八一號判決判處有期徒刑十一月確定，已如前述
    ，然依該案判決認定之犯罪事實，係被告自九十三年八月二
    十五日起至同年九月六日止連續多次施用第一級毒品海洛因
    ，犯罪期間跨越十日之久，此與被告於本案中僅一次施用毒
    品犯行之情形相較，犯罪情節之輕重明顯有別，所宣告之刑
    度自無從遽為比擬或逕予累加，附此敘明。
據上論斷，應依刑事訴訟法第二百七十三條之一第一項、第二百
九十九條第一項前段，毒品危害防制條例第十條第一項、第十八
條第一項前段，刑法第十一條前段、第四十七條第一項，判決如
主文。
本案經檢察官甲○○到庭執行職務。
中    華    民    國    97    年    9     月    24    日
                  刑事第七庭  法  官  高文崇
上正本證明與原本無異。
如不服本判決，應於送達後十日內向本院提出上訴狀（須附繕
本），上訴於台灣高等法院台中分院。
                              書記官  林淑慧
中    華    民    國    97    年    9     月    24    日
附錄本案論罪科刑法條：
毒品危害防制條例第十條第一項：
施用第一級毒品者，處六月以上五年以下有期徒刑。


司法院資訊處製作；財團法人民間司法改革基金會備份。
